# 关于 PayPal 等第三方支付工具问题

提问人：一一 137 时间：2022-10-20 11:36:20
请教下陈版：跨境电商中类似于PayPal等第三方支付工具，这里面的余额是否属于存放在境外的款项，存放在境外的款项有没有一个判断依据？

回答人：chenyiwei
这里的“存放在境外”的含义包括： 1 、账户开立在境外的企业或金融机构（支付机构是否注册在国内）； 2 、该存款是否受到国内金融监管机构的监管，是否适用国内的金融监管法规。如果满足上述条件之一的（包括在国内金融机构开立的外汇离岸账户），应视为存放在境外的款项。